# 农发基金的处理

提问人：wangqian0628111 时间：2016-05-10 16:04:47
陈主，测算表基本看懂了。我们是按季度的天数来算投资收益的，如果按年的话，测算 10 年后肯定有差异。差异怎么处理。

回答人：chenyiwei
日利率或季度利率可以和年利率互相转换：日利率＝（ 1 ＋年利率）^(-365)－ 1 ；季度利率＝（ 1 ＋年利率）^(-4)－ 1 。